臺灣士林地方法院民事判決
111年度原訴字第2號
原      告  吳卓遠
被      告  陳奕潔
            林佑駿
            趙文誠
上列當事人間損害賠償事件，原告提起刑事附帶民事訴訟（109
年度原附民字第11號），經本院刑事庭裁定移送前來，本院於中
華民國111年5月9日言詞辯論終結，判決如下：
    主  文
一、被告陳奕潔與趙文誠應連帶給付原告新臺幣壹拾肆萬柒仟元
    ，及自民國109年11月19日起至清償日止，按週年利率5%計
    算之利息。
二、被告陳奕潔與林佑駿應連帶給付原告新臺幣壹拾伍萬元，及
    自民國109年11月20日起至清償日止，按週年利率5%計算之
    利息。　　
三、被告林佑駿應給付原告新臺幣貳拾陸萬捌仟元，及自民國10
    9年11月20日起至清償日止，按週年利率5%計算之利息。
四、訴訟費用由被告陳奕潔與趙文誠連帶負擔26%；被告陳奕潔
    與林佑駿連帶負擔27%，餘由被告林佑駿負擔。
五、本判決得假執行。
    事實及理由
甲、程序事項：
    本件被告陳奕潔、趙文誠經合法通知，無正當理由未於言詞
    辯論期日到場，核無民事訴訟法第386條所列各款情形，爰
    依原告之聲請，由其一造辯論而為判決。
乙、實體事項： 
壹、原告主張：
一、被告陳奕傑、趙文誠基於意圖為自己不法所有之詐欺犯意聯
    絡，於民國109年4月29日20時25分許，在淡水捷運站1號出
    口，共同向原告佯稱因舉辦商標權文創活動，正在募集資金
    ，募得款項會拿回工作室申報，日後獎金下來會完全歸還，
    並有額外分紅獎金新臺幣（下同）6萬元至7萬元做為報酬，
    且會於翌日在士林夜市還款云云，而向原告借款，致原告陷
    於錯誤，前往自動櫃員機提領147,000元交付陳奕潔，陳奕
    潔、趙文誠得手後平分上開款項，致原告受有147,000元之
    損害。
二、陳奕潔與被告林佑駿基於意圖為自己不法所有之詐欺犯意聯
    絡，於109年4月30日20時許，在士林夜市某超商前，共同向
    原告佯稱商標權文創活動之募款尚差15萬元，已和主辦單位
    講好，並拿到150分確定贏得比賽，但需要補上差額云云，
    而向原告借款，將一併連同報酬6萬元至7萬元，於當日23時
    許歸還云云，致原告陷於錯誤，前往自動櫃員機提領15萬元
    交付林佑駿，林佑駿、陳奕潔得手後平分上開款項，致原告
    受有15萬元之損害。
三、林佑駿於109年5月1日0時許，透過LINE向原告佯稱因4月29
    日負責募款的學妹將別人的錢弄丟了，尚差15萬元，而向原
    告借款，並保證將馬上回工作室清點，即歸還借款及獎金云
    云，致原告陷於錯誤，前往自動櫃員機提領15萬元後，在淡
    水捷運站3號出口，將15萬元交付林佑駿，致原告受有15萬
    元之損害。　　
四、林佑駿於109年5月2日0時許，透過LINE向原告佯稱商標權文
    創活動還差12萬元，而向原告借款，並表示會同時請學弟將
    先後借款連同獎金一起帶過去歸還云云，致原告陷於錯誤，
    前往自動櫃員機提領118,000元後，在新北市淡水區鼻頭街
    之GOGORO專賣店，將118,000元交付林佑駿，致原告受有118
    ,000元之損害。　　
五、被告因此犯詐欺取財罪，分別經臺灣士林地方檢察署檢察官
    提起公訴，林佑駿經本院109年度原訴字第12號判處罪刑；
    陳奕潔、趙文誠經本院111年度簡字第1號判處罪刑。被告上
    開侵權行為事證明確，依民法第184條第1項前段、第185條
    第1項規定，陳奕潔與趙文誠應連帶賠償原告147,000元；陳
    奕潔與林佑駿應連帶賠償原告15萬元；林佑駿應賠償原告26
    8,000元，為此，提起本訴等語。
六、並聲明：
　㈠陳奕潔與趙文誠應連帶給付原告147,000元，及自起訴狀繕本
    送達最後一名被告之翌日起至清償日止，按週年利率5%計算
    之利息。
  ㈡陳奕潔與林佑駿應連帶給付原告15萬元，及自起訴狀繕本送
    達最後一名被告之翌日起至清償日止，按週年利率5%計算之
    利息。　　
  ㈢林佑駿應給付原告268,000元，及自起訴狀繕本送達之翌日起
    至清償日止，按週年利率5%計算之利息。　　
　㈣願供擔保，請准宣告假執行。
貳、被告方面：
　㈠林佑駿於本院言詞辯論時表示同意原告之請求。
　㈡陳奕潔、趙文誠則未於言詞辯論期日到場，亦未提出書狀作
    何聲明或陳述。
參、本院之判斷：
一、有關原告請求林佑駿給付268,000元部分：
　㈠按當事人於言詞辯論時為訴訟標的之捨棄或認諾者，應本於
    其捨棄或認諾為該當事人敗訴之判決，民事訴訟法第384條
    定有明文。次按因故意或過失，不法侵害他人之權利者，負
    損害賠償責任，民法第184條第1項前段亦有明定。
　㈡查林佑駿於111年5月9日本院言詞辯論時表示同意原告本於侵
    權行為所為請求，依上開規定，本院自應本於林佑駿之認諾
    而為其敗訴之判決，故原告請求林佑駿給付268,000元，為
    有理由，應予准許。
二、有關原告請求陳奕潔與趙文誠連帶給付147,000元；陳奕潔
    與林佑駿連帶給付15萬元部分：
　㈠按訴訟標的對於共同訴訟之各人必須合一確定者，共同訴訟
    人中一人之行為有利益於共同訴訟人者，其效力及於全體；
    不利益者，對於全體不生效力，民事訴訟法第56條第1項第1
    款定有明文。查林佑駿雖於111年5月9日本院言詞辯論時表
    示同意原告本於侵權行為所為請求，然其中有關訴之聲明第
    2項部分，係不利於陳奕潔，依上開規定，此部分認諾對陳
    奕潔、林佑駿均不生效力。
  ㈡次按數人共同不法侵害他人之權利者，連帶負損害賠償責任
    ，民法第185條第1項前段定有明文。查原告主張陳奕潔與趙
    文誠共同以上開方式詐欺原告，致原告受有147,000元損害
    ；陳奕潔與林佑駿共同以上開方式詐欺原告，致原告受有15
    萬元損害之事實，業經陳奕潔、趙文誠、林佑駿於上開刑事
    案件審理中坦白承認，並有上開刑事判決在卷可稽（見本院
    卷第12至28頁），且經本院核閱本院109年度原訴字第12號
    刑事卷證光碟無誤，堪認屬實。則原告依上開規定，請求陳
    奕潔與趙文誠連帶給付147,000元；陳奕潔與林佑駿連帶給
    付15萬元，即屬有據，應予准許。
三、末按給付無確定期限者，債務人於債權人得請求給付時，經
    其催告而未為給付，自受催告時起，負遲延責任。其經債權
    人起訴而送達訴狀，與催告有同一之效力；又遲延之債務，
    以支付金錢為標的者，債權人得請求依法定利率計算之遲延
    利息；應付利息之債務，其利率未經約定，亦無法律可據者
    ，週年利率為5%，民法第229條第2項、第233條第1項前段、
    第203條分別定有明文。查本件係屬侵權行為損害賠償之債
    ，其給付無確定期限，又係以支付金錢為標的，則依前揭規
    定，原告一併請求被告給付週年利率5%之法定遲延利息，亦
    屬有據。
四、從而，原告依民法第184條第1項前段、第185條第1項前段規
    定，請求：㈠陳奕潔與趙文誠應連帶給付原告147,000元，及
    自109年11月19日起至清償日止，按週年利率5%計算之利息
    。㈡陳奕潔與林佑駿應連帶給付原告15萬元，及自109年11月
    20日起至清償日止，按週年利率5%計算之利息。㈢林佑駿應
    給付原告268,000元，及自109年11月20日起至清償日止，按
    週年利率5%計算之利息，為有理由，應予准許。
肆、本件判決主文第1、2項所命給付金額未逾50萬元，依民事訴
    訟法第389條第1項第5款規定，應依職權宣告假執行；至於
    主文第3項係本於林佑駿認諾所為之判決，依同條項第1款規
    定，應依職權宣告假執行。
伍、本件係刑事附帶民事訴訟，由合議庭裁定移送民事庭之事件
    ，依刑事訴訟法第504條第2項之規定，免納裁判費，故本件
    無應確定之訴訟費用額。惟依法仍應依民事訴訟法第78條、
    第85條第1項但書、第2項規定，諭知訴訟費用由陳奕潔與趙
    文誠連帶負擔26%；陳奕潔與林佑駿連帶負擔27%，餘由林佑
    駿負擔，以備將來如有訴訟費用發生時，得以確定其數額，
    附此敘明。
陸、據上論結，本件原告之訴為有理由，依民事訴訟法第385條
    第1項前段、第78條、第85條第1項但書、第2項、第389條第
    1項第1、5款，判決如主文。
中    華    民    國   111    年    6     月     9    日
                  民事第二庭  法  官  蘇錦秀
以上正本係照原本作成。
如對本判決上訴須於判決送達後20日內向本院提出上訴狀。如委
任律師提起上訴者，應一併繳納上訴審裁判費。
中    華    民    國   111    年     6    月     9    日
                              書記官  詹欣樺